【裁判字號】    95,上易,769
【裁判日期】    950823
【裁判案由】    背信
【裁判全文】
臺灣高等法院臺中分院刑事判決        95年度上易字第769號
上  訴  人
即  被  告  甲○○
上列上訴人即被告因背信案件，不服台灣台中地方法院95年度易
字第327號，中華民國95年5月11日第一審判決（起訴案號：94年
度調偵續字第11號），提起上訴，本院判決如下：
    主      文
上訴駁回。
甲○○緩刑伍年。
    事實及理由
一、本案經本院審理結果，認第一審以上訴人即被告甲○○犯刑
    法第342條第1項之背信罪，判處有期徒刑10月，認事用法及
    量刑均無不當，應予維持，並引用第一審判決書記載之事實
    、證據及理由。（如附件）
二、被告之上訴意旨否認有背信之犯行，辯稱被告還沒有拿到賣
    掉土地款項時，已經和告訴人簽立切節書，且有開立3張支
    票，與告訴人之合夥關係已終止，縱事後被告所給付之支票
    未能兌現，亦僅民事上債務不履行之範疇，與刑事背信尚屬
    有間云云。惟按合夥人執行合夥之事務，應與處理自己事務
    為同一注意；合夥人執行合夥事務，所收取之金錢應交付於
    合夥，民法第672條前段、第680條準用第541條第1項，分別
    定有明文。被告於偵查時供承：賣土地的錢，其先拿到伊公
    司周轉，放在公司乙存帳戶，其開票給證人丙○○，支票是
    甲存帳戶，公司賠錢，所以沒有辦法給證人丙○○等語（見
    偵卷第19頁，調偵續卷第67頁），復於原審坦認；本件公司
    的帳戶是為了處理本件土地交易之用，其公司原本就有其他
    帳戶，不需要去開立帳戶，當時開立此帳戶只是要為本件土
    地交易使用，原本說要開發土地，但當時沒有開這個帳戶，
    是決定要賣土地的時候才要開這個帳戶等語（見原審95年4
    月27日審判筆錄第5頁），是被告明知其經營之晉旭公司帳
    戶內之款項係出賣土地所得利潤，並挪用晉旭公司周轉之事
    實，應堪認定。又依卷附切結書以觀，證人丙○○係於93年
    7月14日簽立該切結書，並收取被告所開之晉旭公司支票3紙
    （見發查卷第31頁），縱如被告及其辯護人所稱證人丙○○
    之合夥關係已於93年7月14日結算終止，然被告於同年7月2
    日時，至少已收取前揭土地之簽約款330,000元現金及支付
    備證款之1,670,000元支票一節，已如前述，是被告以晉旭
    公司名義簽發3紙支票並由證人丙○○書立切結書前，被告
    即已取得部分現金及支票，被告所辯及辯護人所陳，尚無足
    採。而被告於93年7月2日收取訴外人許拱德所支付之前揭現
    金及支票時，即應依協議書、補充協議書之約定，將其所收
    取之款項，儘先返還證人丙○○之全部代墊款，然被告竟捨
    此不由，反將上開款項挪為其所經營之公司使用，並虧損一
    空，揆諸前揭規定，被告顯已違背執行合夥事務合夥人之任
    務，且造成證人丙○○財產之損害，是被告之上訴，核無理
    由，應予駁回。末查，被告未曾受有期徒刑以上刑之宣告，
    有被告前科紀錄表附卷可稽，本件被告於本院已與告訴人達
    成民事賠償和解，告訴人表示不願追究，有和解筆錄附卷可
    稽，犯後態度良好，經此教訓，被告當知警惕而無再犯之虞
    ，本院認所宣告之徒刑以暫不執行為適當，爰併予宣告緩刑
    5年，以勵自新。
據上論斷，應依刑事訴訟法第368條，刑法第74條第1款，判決如
主文。
本案經檢察官乙○○到庭執行職務。
中    華    民    國    95    年    8    月    23     日
            刑事第六庭  審判長法  官  李  文  雄
                              法  官  劉  連  星
                              法  官  黃  永  祥
上列正本證明與原本無異。
不得上訴。
                              書記官  陳  如  慧
中    華    民    國    95    年    8    月    24     日
附表：
┌──┬──────┬─────────┬───────┐
│編號│  支票號碼  │金    額（新台幣）│  票載發票日  │
├──┼──────┼─────────┼───────┤
│ 1  │AG0000000   │ 1,000,000元      │93年8月20日   │
├──┼──────┼─────────┼───────┤
│ 2  │AG0000000   │ 550,000元        │93年9月5日    │
├──┼──────┼─────────┼───────┤
│ 3  │AG0000000   │ 600,000元        │93年11月5日   │
└──┴──────┴─────────┴───────┘
                                                      Ａ


司法院資訊處製作；財團法人民間司法改革基金會備份。
